臺灣新北地方法院板橋簡易庭板簡民事判決
111年度板簡字第2239號
原      告  徐千雅  
被      告  顧澤民    


上列當事人間請求損害賠償等事件，於民國111年10月26日言詞
辯論終結，本院判決如下：
    主  文
被告應給付原告新臺幣貳拾萬元，及自民國一百一十一年九月十
日起至清償日止，按年息百分之五計算之利息。
訴訟費用由被告負擔。
本判決得假執行。
    事實及理由
一、原告主張：
　㈠緣被告前因賭博案件，經臺灣臺北地方檢察署檢察官為緩起
    訴處分後，再因賭博案件，經臺灣臺北地方檢察署檢察官分
    別以109年度偵字第25759號、110年度偵字第7190號案件提
    起公訴，被告其明知現今一般人如有使用金融帳戶之需要，
    可以自己之名義檢附身分證明文件至金融機構開立金融帳戶
    ，並無何困難之處，以臨櫃或至自動付款設備之方式提領自
    己所開立金融帳戶之款項均無特殊限制，其能預見從事詐欺
    等特定犯罪之人為掩飾或隱匿詐欺等特定犯罪所得之本質、
    來源、去向、所在、所有權、處分權或其他權益，以規避檢
    警之查緝，常取得他人名義所開立之金融帳戶作為人頭帳戶
    使用，一般人取得他人金融帳戶資料及使用，或支付報酬或
    提供利益而指示他人代為提領款項之行徑，通常係為取得詐
    欺等特定犯罪之所得贓款及掩飾犯行不易遭人追查，常與詐
    欺犯罪密切相關，而可預見將自己所開立之金融機構帳戶任
    意提供他人使用，該金融帳戶可能遭用以從事詐欺取財犯罪
    所得之收受、領取之犯罪工具，並可能遭用於掩飾或隱匿詐
    欺取財犯罪所得之本質、來源、去向、所在、所有權、處分
    權或其他權益而為洗錢行為。
　㈡被告因向「施沛涵」借款約定分期攤還後經濟狀況不佳無力
    償還，經「施沛涵」於民國110年12月20日左右介紹後，基
    於參與犯罪組織之犯意，自111年1月間某日起，加入真實姓
    名年籍不詳「簡先生」（LINE暱稱「幹ㄟ」，下同）、「猩
    猩」及其他真實姓名年籍不詳成年人所組成以實施詐欺為手
    段、具有持續性、牟利性之有結構性詐欺集團組織，而與上
    開詐欺集圑成年成員共同意圖為自己不法之所有，基於3人
    以上共同詐欺取財及洗錢之犯意聯絡，由被告提供其所開立
    之臺銀帳戶（帳號：000000000000)予上開詐騙集團使用，
    並擔任自其所提供之臺銀帳戶提領款項之車手工作，被告擔
    任車手工作之報酬，於加入上開詐欺集團第1個月為提領款
    項之1.5%，其後則為提領款項之2%。
　㈢上開詐欺集團真實姓名年籍不詳成年成員先於110年12月24日
    前某日，於不詳地點架設名稱為「TOPIATO-MT5量化交易管
    理平台」之網站，標榜進行自動跟單投資外匯，對原告施用
    詐術，致其瀏覽該網站後陷於錯誤，加入成為會員，而於11
    1年1月5日9時35分46秒自其台中商業銀行帳戶匯款新臺幣（
    下同）200,000元至訴外人許培榔所開立之第一商業銀行帳
    號00000000000號帳戶（下稱一銀帳戶），不詳詐欺集團成
    員再於同日9時41分29秒自一銀帳戶行動跨轉200,000元至訴
    外人夏祖傑所開立之華南商業銀行帳號000000000000號帳戶
    (下稱華南帳戶），復由不詳詐欺集團成員於111年1月5日12
    時1分13秒，連同華南帳戶内其他款項共計807,000元(另支
    出手續費15元）轉出至被告前所提供之臺銀帳戶，再由被告
    依「簡先生」指示，由「簡先生」派遣之人駕車搭載或由被
    告自行搭車前往，而於111年1月5日13時45分19秒於臺灣銀
    行龍山分行（地址：臺北市○○區○○路000號）提領款項，再
    將款項交予駕車搭載被告之人，並由收款之人當場與「簡先
    生」電話確認收取款項金額後，將報酬交予被告。嗣因原告
    要申請出金時，不詳詐欺集團成員遂以要匯款繳交交易稅才
    可出金，原告始知受騙。被告涉犯上開詐欺犯行，致原告受
    有20萬元之損害，業經臺灣臺北地方檢察署檢察官111年度
    偵字第11649號起訴書起訴在案，是被告對原告為上開詐欺
    行為致原告受有損害，自應依民法第184條第1項前段、第1
    項後段及第2項規定負侵權行為損害賠償責任。為此，爰依
    返還不當得利之法律關係提起本訴，請求判決如主文所示。
二、被告則以：伊僅願意賠償原告其犯罪所得3,000元等語置辯
    ，並聲明：原告之訴駁回。
三、原告主張之事實，業據其提出臺灣臺北地方檢察署檢察官11
    1年度偵字第11649號起訴書等件為證，被告復不爭執原告之
    主張之事實，惟就原告之請求則以前詞置辯，是本件所應審
    酌者為原告得請求之金額為何？按「因故意或過失，不法侵
    害他人之權利者，負損害賠償責任。故意以背於善良風俗之
    方法，加損害於他人者亦同。違反保護他人之法律，致生損
    害於他人者，負賠償責任。但能證明其行為無過失者，不在
    此限。」、「數人共同不法侵害他人之權利者，連帶負損害
    賠償責任。不能知其中孰為加害人者亦同。造意人及幫助人
    ，視為共同行為人。」「負損害賠償責任者，除法律另有規
    定或契約另有訂定外，應回復他方損害發生前之原狀。因回
    復原狀而應給付金錢者，自損害發生時起，加給利息。」，
    民法第184條第1項、第2項、第185條第1項、第2項、第213
    條第1項、第2項分別定有明文。本件被告以提供帳戶及提領
    匯款之方式幫助詐欺集團遂行詐欺取財之行為，致原告受有
    200,000元之財產損害，兩者間具相當因果關係，是以被告
    上開幫助詐欺取財之行為，致生損害於原告，又未能證明其
    行為無過失，揆諸前開規定，自應負損害賠償責任，是被告
    上揭所辯，不足為採。故原告依上開規定，請求被告賠償20
    0,000元，核屬正當，應予准許。　　
四、從而，原告本於侵權行為之法律關係，請求被告給付原告20
    0,000元，及自起訴狀繕本送達翌日即111年9月10日起至清
    償日止，按年息百分之5計算之利息，為有理由，應予准許
    。
五、本件判決基礎已臻明確，兩造其餘主張、陳述及所提證據，
    經審酌後，認均與本件之結論無礙，爰不再一一論述，併予
    敘明。
六、本件係適用簡易訴訟程序所為被告敗訴之判決，爰依職權宣
    告假執行。原告就此陳明願供擔保聲請准予假執行，僅係促
    使本院為上開職權發動，此應併予敘明。
七、結論：原告之訴為有理由，依民事訴訟法第436條第2項、第
    78條、第389條第1項第3款，判決如主文。
中　　華　　民　　國　　111 　年　　11　　月　　16　　日
                  臺灣新北地方法院板橋簡易庭
                            法  官  呂安樂
以上為正本係照原本作成。
如不服本判決，應於送達後20日內，向本院提出上訴狀並表明上
訴理由，如於本判決宣示後送達前提起上訴者，應於判決送達後
20日內補提上訴理由書（須附繕本）。
中　　華　　民　　國　　111 　年　　11　　月　　16　　日
                            書記官  魏賜琪